

# CHARGÉE DE COMMUNICATION DIGITALE

Noémie Gerinte

### **FORMATIONS**

### CONTACT

 $\succeq$ 

noemiegerinte1999@gmail.com



06 72 33 04 40



noemiegerinte.fr



23/11/1999



Permis B

**PARIS** 

### **PROFIL**

Je suis diplômée d'un Mastère Communication et stratégie social média à l'IIM en alternance. J'ai travaillé 2 ans à la Revue Banque en tant que Chargée de publication web & communication. Curieuse et créative, je sais communiquer autant à travers l'écrit que l'oral.

# **COMPÉTENCES**

### **TECHNIQUES**

Stratégie de communication Gestion des réseaux sociaux Suite Adobe HTML/CSS Anglais, niveau B2

Allemand, niveau B1

#### **PROFESSIONNELLES**

Organisée Rigoureuse Créative Esprit d'équipe Patiente

# **CENTRES D'INTÉRÊTS**



Voyager



Visiter des musées et des expositions



Cuisiner



Réaliser des montages vidéo

2020 -2021

2019

2017 -2019

2021

2017

Mastère Communication et stratégie social média IIM - Institut de l'Internet et du Multimédia à la Défense

Licence professionnelle Métiers du numérique Université de Versailles Saint-Quentin-en-Yvelines

**DUT MMI (Métiers du Multimédia et de l'Internet)** Université Paris-Est Marne-la-Vallée

Bac Scientifique, Option allemand européen Mention assez bien

Lycée Emilie de Breteuil à Montigny-le-Bretonneux

## **EXPÉRIENCES PROFESSIONNELLES**

### Septembre 2020 - Août 2022

Chargée de publication web & communication La Revue Banque - Paris 9e

- Gestion des publications digitales
- Mise en œuvre des actions de communication
- Conception et déploiement de projets web

### Septembre 2019 - Août 2020

### Assistante communication

Conseil départemental des Yvelines - Guyancourt (78)

- Gestion des réseaux sociaux
- Mise en ligne des offres partenaires
- Veille et Benchmarking
- Création de supports de communication

#### Avril - Juillet 2019

#### Assistante communication

Conseil économique, social et environnemental d'Ile-de-France - Paris 7e

- Rédaction de brèves d'actualité pour le site internet
- Développement de l'institution sur les réseaux sociaux
- Organisation d'événements

#### Juillet 2018

### Assistante chef de projet

Awakit, agence digitale - Boulogne-Billancourt (92)

- Participation à la conception d'un livret d'accueil
- Relations avec des prestataires